臺灣新北地方法院刑事判決
111年度易字第754號
公  訴  人  臺灣新北地方檢察署檢察官
被      告  杜柏宇




上列被告因詐欺案件，經檢察官提起公訴（110年度調偵字第210
2號），被告於準備程序中就被訴事實為有罪之陳述，經告知被
告簡式審判程序之旨，並聽取檢察官、被告之意見後，本院合議
庭裁定由受命法官獨任進行簡式審判程序，判決如下：
    主  文
甲○○犯詐欺取財罪，處拘役伍拾伍日，如易科罰金，以新臺幣壹
仟元折算壹日。
    事  實
一、甲○○明知自己無履行修繕工程契約之意願及能力，竟意圖為
    自己不法之所有，基於詐欺取財之犯意，於民國109年11月1
    0日某時，在丙○○位於新北市○○區○○路00號2樓住處，以大日
    如來工程行名義與丙○○訂立居家修繕工程追加契約，其後甲
    ○○接續於於附表所示時間，在上址以附表所示方式對丙○○施
    以詐術，致丙○○陷於錯誤，於如附表「匯款或交付現金之時
    間」欄所示時間，將如「匯款或交付現金之金額」欄所示之
    款項，以轉帳匯款至不知情之甲○○前配偶翟雪所申辦之中國
    信託銀行帳號000-000000000000號帳戶（下稱翟雪帳戶）或
    以現金交付之方式，交付予甲○○。嗣因甲○○一再藉故拖延施
    作，丙○○始知受騙。
二、案經丙○○訴由新北市政府警察局海山分局報告臺灣新北地方
    檢察署檢察官偵查起訴。　　　　
    理  由
一、上揭犯罪事實，業據被告甲○○於本院準備程序及審理中坦承
    不諱（見本院易字卷第55、62頁），核與證人即告訴人丙○○
    於警詢及偵查中之證述情節大致相符（見偵卷第9-13、62-6
    5頁、調偵卷第38-39頁），並有追加契約書、估價單、翟雪
    帳戶交易明細、告訴人帳戶交易明細、手繪現場未完成施工
    圖、被告與告訴人之通訊軟體對話紀錄擷圖等件附卷可憑（
    見偵卷第18-33、48-50頁、調偵卷第21-26、30、33-35頁）
    ，足認被告之任意性自白與事實相符，足以採信。本件事證
    明確，被告上開犯行堪以認定，應依法論科。
二、論罪科刑　　
(一)核被告所為，係犯刑法第339條第1項之詐欺取財罪。
(二)被告於附表所示之時間，先後為詐欺取財之犯行，其時地密
    切接近且均係對同一告訴人實施犯罪行為，各行為間之獨立
    性極為薄弱，依一般社會健全觀念，在時間差距上，難以強
    行分開，在刑法評價上，均應為數個舉動之接續施行，合為
    包括之一行為予以評價，而屬接續犯，應論以包括之一罪。
(三)爰審酌被告前因詐欺案件，經本院以107年度審訴字第759號
    判決判處有期徒刑1年4月，被告不服提起上訴，經臺灣高等
    法院以107年度上訴字第2411號判決駁回上訴，並諭知附條
    件緩刑確定在案，有臺灣高等法院被告前案紀錄表在卷可憑
    ，於本案中雖不構成累犯，然顯示被告並未因前次偵審程序
    ，而習得尊重他人財產權之觀念，為貪圖一己之私利而犯本
    案詐欺取財犯行，造成告訴人受有財產上損害，亦破壞誠實
    信用之交易信賴關係，其所為應予非難。惟念被告坦承犯行
    之犯後態度，且已與告訴人以新臺幣（下同）245,500元達
    成調解，現已賠償告訴人20,000元，業據被告及告訴人於本
    院審理中供述明確（見本院易字卷第63頁），並有調解筆錄
    、告訴人存摺內頁影本在卷可憑（見調偵卷第3、20頁），
    其犯後態度尚可，兼衡被告之素行、本案行為所生危害程度
    、犯罪之動機、目的、手段，及被告自述國中肄業之教育程
    度，目前在做鐵工，為臨時工，月收入約30,000元至40,000
    元，目前單親扶養1名未成年子女之家庭經濟狀況等一切情
    狀，量處如主文所示之刑，並諭知易科罰金之折算標準。　
    　
三、按犯罪所得，屬於犯罪行為人者，沒收之。前2項之沒收，
    於全部或一部不能沒收或不宜執行沒收時，追徵其價額。犯
    罪所得已實際合法發還被害人者，不予宣告沒收或追徵。刑
    法第38條之1第1項前段、第3項、第5項分別定有明文。次按
    犯罪所得之沒收或追徵，有過苛之虞、欠缺刑法上之重要性
    、犯罪所得價值低微，或為維持受宣告人生活條件之必要者
    ，得不宣告或酌減之，刑法第38條之2第2項亦定有明文。查
    本件被告詐欺所獲取之犯罪所得共計245,000元，然被告已
    與告訴人以245,500元達成調解，現已賠償告訴人20,000元
    ，業如前述，可認犯罪所得20,000元已實際合法發還告訴人
    。扣除前揭已發還之部分，尚有犯罪所得225,000元（計算
    式：245,000-20,000=225,000）未發還予告訴人，原應依刑
    法第38條之1第1項前段、第3項規定宣告沒收，並諭知沒收
    及追徵，然被告已與告訴人達成調解，若被告依約賠付告訴
    人，已達沒收制度剝奪被告犯罪所得之立法目的，再宣告沒
    收及追徵其犯罪所得，將有過苛之虞，爰依刑法第38條之2
    第2項之規定，不予宣告沒收及追徵。
據上論斷，應依刑事訴訟法第273條之1第1項、第299條第1項前
段，判決如主文。　　
本案經檢察官乙○○提起公訴，檢察官陳炎辰、高智美到庭執行職
務。
中　　華　　民　　國　　111 　年　　11　　月　　25　　日
                  刑事第十庭    法　官  黃園舒
上列正本證明與原本無異。
如不服本判決，應於判決送達後20日內敘明上訴理由，向本院提
出上訴狀 (應附繕本) ，上訴於臺灣高等法院。其未敘述上訴理
由者，應於上訴期間屆滿後20日內向本院補提理由書「切勿逕送
上級法院」。
                                書記官　莊孟凱
中　　華　　民　　國　　111 　年　　11　　月　　25　　日
附錄本案論罪科刑法條：
刑法第339 條
意圖為自己或第三人不法之所有，以詐術使人將本人或第三人之
物交付者，處5 年以下有期徒刑、拘役或科或併科50萬元以下罰
金。
以前項方法得財產上不法之利益或使第三人得之者，亦同。
前二項之未遂犯罰之。
附表
編號 詐騙時間及理由 匯款或交付現金之時間 匯款或交付現金之金額(新臺幣) 交付方式 1 109年11月11日  109年11月11日 70,000元 現金  佯稱需支付訂金云云    2 109年11月16日  109年11月16日 16,000元 匯款  佯稱需補門及鎖之價差云云    3 109年12月10日  109年12月11日 19,000元 匯款  佯稱需追加三角窗費用云云    4 109年12月14日  109年12月14日 30,000元 匯款  佯稱向廠商訂購穿梭管需先付款云云    5 109年12月14日  109年12月14日 5,000元 現金  佯稱需支付補紗窗費用云云    6 110年1月4日  110年1月4日 25,000元 匯款  佯稱錢卡在外面，無法向工廠拿料，需告訴人付款云云    7 110年1月5日  110年1月5日 10,000元 現金  佯稱需支付追加白鐵窗之費用云云    8 110年1月6日  110年1月7日 10,000元 匯款  佯稱需先支付餘款云云    9 110年2月4日  110年2月4日 10,000元 現金  佯稱缺錢買材料需告訴人代墊云云    10 110年2月6日  110年2月6日 50,000元 現金  佯稱需錢回家過年才能完工云云    　　　　　　　　　　　　　　　　　　　　　　合計：245,000元